臺灣高雄地方法院交通事件裁定　　　　 95年度交聲字第711號
原處分機關　交通部公路總局高雄區監理所
異　議　人　甲○○
即受處分人
上列受處分人因聲明異議案件，對於交通部公路總局高雄區監理
所95年9 月25日所為之處分（原處分：高監自裁字裁80-NO00000
00號），聲明異議，本院裁定如下：
    主  文
原處分關於「罰鍰新台幣肆萬玖仟伍佰元」部分，撤銷。
前開撤銷部分不罰。
    理  由
一、本件聲明異議意旨略以：原處分機關以異議人即受處分人甲
    ○○於民國95年3 月29日早上4 時25分許，飲酒後其呼氣酒
    精濃度為每公升0.61毫克，仍駕駛車牌號碼U7-2872 號自用
    小貨車沿高雄縣林園鄉○○路○ 段內線車道由西向東行駛，
    行經該路段156 號前，因駕車偏離車道撞擊該路段158 號 1
    樓鐵門，經警舉發違反道路交通管理處罰條例第35條第1 項
    第1 款，而填製舉發違反道路管理事件通知單，並將異議人
    移送高雄市政府交通局交通事件裁決中心，裁處新台幣（下
    同）49,500元罰鍰，並吊扣駕駛執照12個月，然異議人之上
    開酒後駕車行為，業經本院以95年交簡字第1731號判處有期
    徒刑3 月確定，是本件關於罰鍰部分之裁罰，依一事不二罰
    之法理，顯非適法，為此依法聲明異議等語。
二、按「一行為同時觸犯刑事法律及違反行政法上義務規定者，
    依刑事法律處罰之」，行政罰法第26條第1 項前段定有明文
    。而行政罰法第26條之立法理由係以一行為同時觸犯刑事法
    律及違反行政法上義務規定時，由於刑罰與行政罰同屬對不
    法行為之制裁，而刑罰之懲罰作用較強，故依刑事法律處罰
    ，即足資警惕時，實無一事二罰再處行政罰之必要。且刑事
    法律處罰，由法院依法定程序為之，較符合正當法律程序，
    應予優先適用。足見我國在行政罰法施行後，對於刑罰與行
    政罰能否予以併罰，就罰鍰部分係採吸收主義，即刑罰吸收
    行政罰，除另可處以其他裁罰性不利處分，否則一經刑事處
    罰確定，即不得再處以罰鍰；申言之，倘汽車駕駛人一個酒
    後駕駛汽車行為，經測試檢定酒精濃度超過規定標準，而同
    時涉有刑法第185 條之3 公共危險罪嫌時，道路交通管理處
    罰機關除有行政罰法第26條第1 項但書得處以其他種類行政
    罰者之情形，得裁處其他種類行政罰外，關於罰鍰部分，即
    應依上開行政罰法第26條及道路交通管理處罰條例第10條之
    規定，移送地方法院檢察署處理，除於移送後再有上開行政
    罰法第26條第2 項所定不起訴等事由，得依違反行政法上義
    務規定裁處之情形外，不得逕依道路交通管理處罰條例第35
    條第1 項第1 款規定，裁處行為人罰鍰之行政罰。
三、經查，異議人甲○○於95年3 月29日早上4 時25分許，飲酒
    後其呼氣酒精濃度為每公升0.61毫克，仍駕駛車牌號碼U7-2
    872 號自用小貨車沿高雄縣林園鄉○○路○ 段內線車道由西
    向東行駛，行經該路段156 號前，因駕車偏離車道撞擊該路
    段158 號1 樓鐵門，經警舉發違反道路交通管理處罰條例第
    35條第1 項第1 款，而填製舉發違反道路管理事件通知單，
    並將異議人移送高雄市政府交通局交通事件裁決中心，裁處
    49,500元罰鍰，並吊扣駕駛執照12個月等事實，為異議人所
    不爭執，復有舉發違反道路交通管理事件通知單1 紙、裁決
    書1 紙附卷可稽，而異議人此部分所犯刑法第185 條之3 之
    公共危險罪，業經本院於95年6 月30日以95年度交簡字第17
    31號判處有期徒刑3 月確定之事實，亦有異議人之臺灣高等
    法院全國前案簡列表1 紙、本院95年度交簡字第1731號判決
    1 份及臺灣高雄地方法院檢察署95年度偵字第11952 號聲請
    簡易判決處刑書1 份在卷可稽。是本件異議人酒後駕車之行
    為既同時觸犯刑法及違反行政法上義務，且其觸犯刑法之部
    分，業經本院判決有罪確定，揆諸前揭說明，裁處罰鍰部分
    自無再適用行政罰之必要，原處分機關逕以異議人酒後駕車
    ，酒精濃度超過規定標準達每公升0.61毫克之違規行為，依
    道路交通管理處罰條例第35條第1 項第1 款之規定，對其裁
    處罰鍰49,500元，與法即有未合。
四、綜上所述，原處分機關所為上開行政裁罰，尚非適法，本件
    聲明異議，為有理由，原處分關於罰鍰部分應予撤銷，並為
    不罰之諭知。
據上論斷，應依道路交通案件處理辦法第20條，裁定如主文。
中　　華　　民　　國　　96　　年　　2 　　月　　27　　日
                  交通法庭  法　官  陳盈吉
以上正本證明與原本無異。
如不服本裁定，應於收受送達後5 日內向本院提出抗告狀。
中　　華　　民　　國　　96　　年　　2 　　月　　27　　日
　　　　　　　　　　　　　　書記官  吳俊達
